臺灣雲林地方法院行政訴訟判決　
111年度簡字第12號
原      告  陸軍澎湖防衛指揮部

代  表  人  劉協慶指揮官陸軍中將



訴訟代理人  邱嘉祥  
            陳劭謙  
            林季萱  
上列當事人間因返還補助款事件，原告提起行政訴訟，本院於民
國111年11月14日言詞辯論終結，判決如下：
    主  文
被告應連帶給付原告新臺幣77,900元及自民國111年9月23日起至
清償日止，按週年利率百分之5計算之利息。
訴訟費用由被告連帶負擔。
    事實及理由
一、原告起訴主張：　　
㈠、被告乙○○原為常備兵役軍事訓練第89梯訓員，因於專長訓練
    期間依「國軍108 年志願士兵甄選簡章」第1 點第12款、第
    12點第2 款第3 目規定，填具「志願書」，報名轉服志願士
    兵，志願履行甄選簡章所定之最少年限及應遵行之事項，約
    定經基礎訓練成績合格者，自核定服志願士兵之日起，服志
    願士兵現役4 年，支領志願士兵薪給，並由母親甲○○○擔任
    保證人出具「保證書」，保證志願士兵發生賠償義務時，連
    帶負賠償責任，並同意於接到追繳通知之次日起，未於3 個
    月內1 次繳納者，自願接受強制執行，經國防部陸軍司令部
    於108 年5 月22日以國陸人整字第1080012194號令，核定被
    告乙○○於108 年5 月22 日轉服志願士兵生效，並自生效日
    起服現役4 年。
㈡、案因被告乙○○未服滿志願士兵現役最少年限4 年，即因個人
    因素申請不適服，由國防部陸軍司令部於109年8 月21日以
    國陸人勤字第10900606511號令，核定被告乙○○自109 年9月
    1 日零時退伍生效，因被告乙○○未服滿法定年限，依志願士
    兵不適服現役賠償法相關規定計算，被告乙○○須償還不適服
    現役賠償8萬2,713元，惟僅償還4,813元，餘77,900元未繳
    ，經原告發函催繳，所積欠金額77,900元迄今均未獲清償，
    且被告甲○○○為被告乙○○之連帶保證人，為此，遂依前揭法
    律關係，提起本訴。並聲明：被告乙○○、甲○○○應連帶給付
    原告77,900元，並自起訴狀繕本送達之翌日起至清償日止，
    按週年利率百分之5之利息。
二、被告則以：
㈠、被告乙○○：已繳3期等語以資答辯。
㈡、被告甲○○○：沒有意見等語以資答辯。
三、本院之判斷：
㈠、按人民與中央或地方機關間，因公法上原因發生財產上之給
    付，得提起給付訴訟，行政訴訟法第8條第1項定有明文。又
    按志願士兵年度考績丙上以下、因個人因素一次受記大過二
    次以上或於核定起役之日起3個月期滿後，經評審不適服志
    願士兵者，由國防部或各司令部於3個月內，依下列規定辦
    理：一、未服滿現役最少年限，且尚未完成兵役義務者，依
    兵役法第16條第1項第1款所定役期，直接轉服常備兵現役，
    期滿辦理退伍。二、未服滿現役最少年限，且已完成兵役義
    務或無兵役義務者，辦理解除召集或退伍。三、已服滿現役
    最少年限者，辦理解除召集或退伍。前項不適服志願士兵人
    員，未服滿志願士兵現役最少年限者，應予賠償；其賠償範
    圍、數額、程序、分期賠償、免予賠償條件及其他相關事項
    之辦法，由國防部定之，109年5月13日修正之志願士兵服役
    條例第5之1條第1、2項定有明文。另按有下列各款情形之一
    ，經評審不適服志願士兵，且未服滿志願士兵現役最少年限
    者，應予賠償：一、因年度考績丙上以下。二、因個人因素
    1次受記大過2次以上處分。三、於核定起役之日起3個月期
    滿後，因其他個人因素申請不適服現役；有前條第一項各款
    情形之一者，本人或其法定代理人、保證人（以下合稱賠償
    義務人），應依尚未服滿現役最少年限之比例，賠償自核定
    起役之日起所受領之志願士兵3個月待遇（本俸、加給）。
    未服滿現役最少年限之比例計算，以月為採計單位，未滿1
    個月者不計，101年11月30日修正之志願士兵不適服現役賠
    償辦法第2條第1項、98年8月14日之志願士兵不適服現役賠
    償辦法第3條分別定有明文。又該辦法係國防部依志願士兵
    服役條例第5條之1第2項規定訂定並報請行政院核定，本院
    自得予以適用。
㈡、查被告乙○○原係為第89梯訓員，於專長訓練期間依國軍104年
    志願士兵甄選簡章規定轉服志願役，並簽有志願書及被告甲
    ○○○擔任保證人而出具保證書。嗣經國防部陸軍司令部於108
     年5 月22日以國陸人整字第1080012194號令，核定被告乙○
    ○於108 年5 月22 日轉服志願士兵生效，並自生效日起服現
    役4 年在案。嗣被告乙○○因個人因素申請不適服現役，由國
    防部陸軍司令部於109年8 月21日以國陸人勤字第109006065
    11號令，核定被告乙○○自109 年9月1 日零時退伍生效，因
    被告乙○○未服滿法定年限，依志願士兵不適服現役賠償法相
    關規定計算，被告乙○○須償還不適服現役賠償8萬2,713元，
    惟僅償還4,813元，餘77,900元未繳等情，並有國軍108年志
    願士兵甄選簡章、被告乙○○志願書影本、被告甲○○○保證書
    影本、國防部陸軍司令部108年5月22日國陸人整字第108001
    2194號令影本、志願士兵服役條例、志願士兵不適服現役作
    業規定、陸軍澎湖防衛指揮部不適服志願士兵現役賠償切結
    書影本、陸軍澎湖防衛指揮部部本部分期付款管制卡、陸軍
    澎湖防衛指揮部110年6月29日陸澎防人字第1100012246號函
    影本等在卷足憑，而被告黎氏秋為現役賠償切結書之連帶保
    證人，則應付保證人連帶給付之責。從而，原告基於前揭規
    定及賠償切結書，請求被告2 人連帶給付77,900元，自屬有
    據。至於被告乙○○抗辯：已繳3期等語，然未提出任何證據
    以實其說，則被告乙○○上開抗辯，自不足採信。
四、綜上所述，原告訴請被告2 人連帶給付77,900元及自111 年
    9月23日（即起訴狀繕本送達翌日，有送達證書在卷可查，
    見本院卷第121至123頁）至清償日止，按週年利率5 ％計算
    之息，為有理由，應予准許。
據上論結，本件原告之訴為有理由，依行政訴訟法第98條第1 項
前段，第236 條、第218 條準用民事訴訟法第385 條第1 項前段
，判決如主文。
中    華    民    國   111    年    11    月    28    日
                  行政訴訟庭  法  官  温文昌
以上為正本，係照原本作成。
如不服本判決，應於判決送達後20日內，向本院提出上訴狀並表
明上訴理由（原判決所違背之法令及其具體內容或依訴訟資料可
認為原判決有違背法令之具體事實），其未載明上訴理由者，應
於提出上訴後20日內向本院補提理由書（上訴狀及上訴理由書均
須按他造人數附繕本，如未按期補提上訴理由書，則逕予駁回上
訴），並應繳納上訴裁判費新臺幣3,000元。
中　　華　　民　　國　　111 　年　　11　　月　　29　　日
                              書記官  陳淳元